臺灣臺南地方法院刑事裁定　　　　　　　 95年度訴字第997號
公　訴　人　臺灣臺南地方法院檢察署檢察官
被　　　告　甲○○
選任辯護人　邱國逢律師
　　　　　　薛西全律師
上列被告因殺人未遂案件，經檢察官提起公訴（九十五年度營偵
字第四九四號），本院裁定如下：
    主  文
甲○○之羈押期間，自中華民國玖拾陸年貳月拾日起延長貳月，
並續予禁止接見、通信。
具保停止羈押及解除禁止接見、通信之聲請均駁回。
    理  由
一、被告甲○○因涉犯殺人未遂案件，前經本院訊問後，認依被
    告甲○○與同案被告乙○○之供述、證人之證述及卷附證據
    ，足認被告二人均涉犯刑法第二百七十一條第二項、第一項
    之殺人未遂罪嫌，均犯罪嫌疑重大，所涉係最輕本刑五年以
    上有期徒刑之重罪，且於本院起訴移審之訊問程序中均否認
    犯行且陳述互核相歧，有事實足認被告二人有相互勾串之虞
    ，非予羈押，顯難進行審判，而於民國九十五年七月十日，
    依刑事訴訟法第一百零一條第一項第二、三款規定簽發押票
    執行羈押並禁止接見、通信，復先後於九十五年十月十日、
    同年十二月十日均延長羈押期間二月並續予禁止接見、通信
    在案。
二、本院依法訊問被告甲○○後，認依被告二人之歷次供述、證
    人之證述及卷附證據，足認被告二人均涉犯刑法第二百七十
    一條第二項、第一項之殺人未遂罪嫌，均犯罪嫌疑重大，所
    涉係最輕本刑五年以上有期徒刑之重罪，而被告二人互為同
    居男女朋友關係，於本院準備程序中均否認犯行，且陳述內
    容與其他證人陳述互核相歧，況被告二人亦將於審理程序中
    改列證人身分以進行交互詰問，是被告二人仍有相互勾串或
    勾串其他證人之虞，前述刑事訴訟法第一百零一條第一項第
    二、三款之羈押原因均仍存在，非予繼續羈押，顯難進行審
    判，而仍有羈押之必要，爰就被告甲○○裁定自九十六年二
    月十日起延長羈押期間二月，並續予禁止接見、通信。
三、被告甲○○雖以自己因患有糖尿病，引起眼睛有黑影、看不
    清楚，請求保外就醫云云，其辯護人亦表示：(1)被告甲○○
    與被告乙○○已分別羈押於不同處所，共同被告之間已無串
    供可能；(2)本案證據均於準備程序中公開，證據顯無湮滅、
    偽造、變造等危險，且被告甲○○有固定住所，顯無逃亡之
    虞，是本案已無羈押被告甲○○之原因及必要。(3)又被告甲
    ○○患有痛風及糖尿病，自九十五年三月十七日收押至今，
    健康狀況惡化迅速，體重減輕十幾公斤，有頭暈、目眩、耳
    鳴等糖尿病併發症出現，血糖值及普寧酸值亦飆升，身體代
    謝功能異常，致整口牙齒掉光無法咀嚼，僅能以吞嚥方式進
    食，痛風亦不定時發作，導致行走亦有困難，顯屬非以保外
    治療方式顯難痊癒之情形，請求依刑事訴訟法第一百十四條
    第三款規定保外就醫。(4)被告家屬長期未能接見被告甲○○
    以瞭解其病情，請求考量被告家屬焦急之心情，准予解除禁
    止接見、通信云云。
四、惟查：
  (1)被告甲○○及乙○○雖係分別羈押於不同處所，然倘解除被
    告甲○○之禁止接見、通信，其親友仍得於與被告甲○○完
    成接見、通信後，再以他法與「同案被告乙○○」及「其他
    證人」達成勾串共犯或證人之可能，是辯護人主張其無與「
    同案被告乙○○」串供之虞云云，自不足採。
  (2)本院裁定羈押及禁止接見、通信之原因，本即係以被告甲○
    ○及乙○○有相互勾串或勾串其他證人之虞及渠等所涉係屬
    最輕本刑五年以上有期徒刑之重罪為由，並未包含有逃亡或
    湮滅、偽造、變造證據之虞，辯護人以被告甲○○有固定住
    所及本案證據均於準備程序中公開為由，主張本案已無羈押
    之原因及必要云云，顯有誤會。
  (3)按被告現罹重病，在所內不能為適當之治療，或因疾病請求
    在外醫治者，應由所檢具診斷資料，速轉該管法院裁定，或
    檢察官處理。看守所長官認為有緊急情形時，得先將被告護
    送至醫院治療，並即時陳報該管法院或檢察官處理，羈押法
    第二十二條定有明文。辯護人曾於九十五年十二月十八日準
    備程序中當庭聲請調查被告甲○○之身體健康狀況（本院卷
    二第九八頁），並當庭遞狀表示被告為糖尿病、痛風患者，
    自收押之後，體重減輕十幾公斤，有頭暈、目眩、耳鳴等糖
    尿病併發症出現，且血糖值飆升，身體代謝嚴重異常，整口
    牙齒掉光無法咀嚼，僅能以吞嚥方式進食，每逢解尿後，螞
    蟻即在尿漬處逗留徘徊，且因痛風發作，導致行走亦有困難
    云云（本院卷二第一０一至一０三頁），本院依其聲請發函
    財團法人嘉義基督教醫院調取被告甲○○之病歷資料核閱結
    果，被告甲○○雖曾因糖尿病及痛風等病症至該院就診，然
    僅曾於九十三年八月三十一日、同年九月一日、同年九月八
    日就診共三次，此外，自最後一次就診日（即九十三年九月
    八日）起至九十五年三月十六日案發當日止長達半年之期間
    內，未見再有任何就診紀錄，此有該院九十五年十二月二十
    八日（九五）嘉基醫字第二０四二號函文所附資料附卷足稽
    （本院卷二第一七六至一八一頁），顯見被告甲○○縱有糖
    尿病及痛風等疾病，亦無緊急或重大可言。本院復發函臺灣
    臺南看守所詢問被告甲○○在該所內之狀況，經該所函以：
    被告甲○○自述罹患糖尿病、痛風、氣喘等病症，其入所後
    檢驗血糖值一八八mg／dl（正常值七十至一二０mg／dl），
    經安排公費診療，降血糖口服藥治療，九十五年六月一日及
    九十五年七月二十日因關節疼痛安排所內自費延醫，針濟注
    射及口服藥治療，而其自述牙齒掉光、進食困難、無法咀嚼
    等情形，經舍房管教人員觀察飲食正常，如須裝設假牙，本
    所每週有安排牙醫入所看診，亦可協助治療，經醫師評估，
    目前身體狀況尚屬良好，暫無戒護外醫或保外就醫之必要，
    此有該所九十五年十二月二十七日南所亭衛字第０九五００
    ０七０五０號函文所附資料在卷可參（本院卷二第一八二至
    一九０頁），而辯護人於九十六年一月十二日準備程序中當
    庭所遞之聲請狀內（本院卷二第二０八至二０九頁）所述被
    告甲○○之身體狀況，及被告甲○○於九十六年二月二日延
    押訊問程序中自述之身體狀況，與前述辯護人於九十五年十
    二月十八日所述內容大致相同，卷內亦無積極證據足以顯示
    被告甲○○之身體狀況自前述臺灣臺南看守所回函之日起迄
    至目前為止有何顯著惡化導致該所無法妥適照護被告甲○○
    之情形。而臺灣臺南看守所內設有醫務科，被告甲○○若感
    身體不適，本可向醫務科內之醫師申請看診，如經醫師評估
    無法治療或情況緊急，該所自得依羈押法第二十二條之規定
    ，向本院聲請將被告甲○○戒護就醫或於情況緊急時逕行將
    被告甲○○戒護就醫。本院自收受前述臺灣臺南看守所函文
    之日起至目前為止，並未收受該所通知有意將被告甲○○戒
    護就醫之聲請，卷內亦無任何積極證據足資認定被告甲○○
    確有非以保外就醫方式不能保全生命之緊急情形，是被告甲
    ○○及辯護人所述上情，核與刑事訴訟法第一百十四條第三
    款所定應予具保不得駁回之要件不符。
  (4)又被告家屬若欲瞭解被告甲○○之近況，本即得由辯護人與
    被告甲○○接見及通信後，經辯護人轉述而瞭解其身心狀況
    ，是辯護人以家屬心情焦急為由，請求禁止接見、通信云云
    ，顯非法定應予審酌是否解除禁止接見、通信之事項。綜上
    所述，被告甲○○上述應予羈押及禁止接見、通信之原因及
    必要性均仍存在，且無從以具保方式代替，上揭聲請顯均無
    從准許，應予駁回。
四、依刑事訴訟法第一百零八條第一項、第五項，裁定如主文。
中　　華　　民　　國　　96　　年　　2　　 月　　6　　 日
　　　　　　　　　刑事第五庭  審判長法　官  沈揚仁
                                    法  官  鄭文祺
　                                  法  官  張婷妮
以上正本證明與原本無異。
如不服本裁定，應於收受送達後5日內向本院提出抗告狀。（應
附繕本）
　　　　　　　　　　　　　　　　　　書記官  陳姿利
中　　華　　民　　國　　96　　年　　2 　　月　　7 　　日
